臺灣臺南地方法院民事判決　九十年度重訴字第八四二號
　　原　　　告　中國國際商業銀行股份有限公司台南分公司
　　法定代理人　甲○○
　　訴訟代理人　丁○○
　　被　　　告　乙○○
　　被　　　告　丙○○
右當事人間請求給付借款事件，本院判決如左：
　　主　　　文
被告應連帶給付原告新台幣壹仟貳佰陸拾萬元，及自民國八十九年十二月二十一日起
至清償日止，按週年利率百分之八點七七計算之利息，並自民國九十年一月二十二日
起至清償日止，逾期在六個月以內者，按上開利率百分之十，超過六個月者，按上開
利率百分之二十計算之違約金。
訴訟費用由被告連帶負擔。
本判決於原告以新台幣肆佰貳拾萬元為被告供擔保後，得假執行。但被告乙○○如於
假執行程序實施前，以新台幣壹仟貳佰陸拾萬元為原告預供擔保得免為假執行。
　　事　　　實
甲、原告方面：
　一、聲明：除假執行擔保金額外，如主文所示。
　二、陳述：
　　(一)被告乙○○於民國八十七年九月二十三日邀同另一被告丙○○為連帶保證人，
　　　向原告申請借貸新台幣（下同）一千二百六十萬元，約定借款期間自八十七年
　　　九月二十九日起於十二個月內循環支用本借款，又在所載期間屆滿起算七日前
　　　，雙方無不再續約之意思表示，則該期間自動延長一年，其後期間屆滿時亦同
　　　，該期間之延長，連帶保證人亦同意受其拘束（詳約定條款第二條第五款），
　　　利息則按原告公告之基本放款利率加碼年息百分之一計算（應付利息之起息日
　　　八十九年十二月二十一日原告公告之基本放款利率為週年利率百分之七點七七
　　　，加碼後為週年利率百分之八點七七），遲延履行時，除仍按上開利率計息外
　　　，逾期未超過六個月者，每月按本金金額照原貸款利率之一成加付違約金，超
　　　過六個月者，其超過六個月部分加倍計付違約金，又借款期間內有任何一宗債
　　　務不依約繳付本金、利息，經通知後仍不償付時，被告對原告之所有債務即視
　　　為全部到期，經共同簽發借款契約書乙紙可證。詎料被告於九十年一月二十一
　　　日起應繳付之利息竟未依約繳付，迭經催討依然無效，依契約書約定，本筆借
　　　款即時喪失期限利益，所有債務即視為全部到期。截至目前為止，尚欠有本金
　　　一千二百六十萬元，及自八十九年十二月二十一日起至清償日止，按週年利率
　　　百分之八點七七計算之利息，並自九十年一月二十二日起至清償日止，逾期在
　　　六個月以內者，按上開利率百分之十，超過六個月者，按上開利率百分之二十
　　　計算之違約金未為清償。
　　(二)被告乙○○對本筆借款拒絕清償後，原告即積極催討、協商，雖然被告乙○○
　　　曾於九十年一月十五日自泰國曼谷傳真一份文件，明確表達願意履行清償之責
　　　，然嗣後仍遲未依約履行清償之責。經原告聲請鈞院對渠二人發支付命令，並
　　　經鈞院以九十年度促字第四四七五三號支付命令核發在案，今被告乙○○聲明
　　　異議，並否認有本項借款，則其異議事由顯係非為其個人之利益而異議，蓋因
　　　倘其借款債務果不存在，則連帶保證人丙○○之連帶保證債務亦不存在，故丙○○雖未對該支付命令為異議，但仍應視同伊亦已異議，故請求追加丙○○為
　　　本件被告。爰依據消費借貸及連帶保證之法律關係，訴請判決如聲明所示。
　　(三)對被告抗辯所為之陳述：
　　　1.被告乙○○於鈞院九十一年一月十七日開庭審理時，就已經承認：
　　　(1)確實與另一被告丙○○一同前往原告曼谷分行於對保書上簽名、蓋章（註：
　　　　該對保書與本件借款契約書屬整份未分割之文書，且契約書上所有之簽名蓋
　　　　章亦與對保書上之簽名蓋章相同）。
　　　(2)被告乙○○為向原告取得借款一千二百六十萬元，而與另一被告丙○○共同
　　　　簽署一份購買機器之備忘錄。
　　　(3)被告乙○○曾在八十九年十一月七日及九十年一月十五日分別自泰國傳真予
　　　　原告文書，就所借得之一千二百六十萬元提出清償方案。
　　　2.被告乙○○前開承認之事實文件均已附呈在卷，其向原告之借款事實已足以
　　　　確證，其他之答辯實無法推翻前開之事實，顯係為逃避本件債務之清償而故
　　　　意為不實之陳述，被告乙○○向原告之借款既成事實，即無民事訴訟法第一
　　　　百八十三條之適用，為不使原告債權之損害擴大，請鈞院就本件速審速決。
　　　3.被告本人在刑事庭及鈞院審理中，都表明是為了要借錢才簽契約書，而且目
　　　　前銀作業慣例只有限定開戶時需本人，至於之後的存提款並不須要本人。被
　　　　告本人在八十七年九月三十日所簽立的取款憑條，其上有關「乙○○」三個
　　　　字的筆跡，及系爭借款契約書上有關「乙○○」的簽名，經過內政部警政署
　　　　刑事警察局鑑定之結果，也確認是被告乙○○本人親簽無訛。足見本件借款
　　　　確是經過被告乙○○的同意，金錢也依照其指示匯入指定帳戶內。
　　　4.原告訴訟代理人於九十年十一月二十日刑事庭審理時，固然有講「乙○○是
　　　　在台南分行領取貸款」這句話，但這是因為當時法官詢問說：錢領到哪裡去
　　　　了，當時訴訟代理人的意思是要表明使用乙○○這個名稱的帳戶，錢是在台
　　　　南分行核撥的，並不是指乙○○本人來把錢領走。原告訴訟代理人於刑事庭
　　　　之後的訊問亦有澄清這點。被告訴訟代理人現在又以此為藉口，要求禁止丁○○為訴訟代理人，其舉顯係拖延訴訟。
　三、證據：提出借款契約書、帳號00000000000號帳戶之印鑑卡、八十
　　　七年九月三十日取款憑條、八十七年九月三十日轉帳收入傳票、個人借款申請
　　　書暨調查表、貸款審核書、放款帳卡、八十九年十一月七日協議清償辦法傳真
　　　文、九十年一月十五日協議清償辦法傳真文、客戶資料查詢明細表、繳息明細
　　　表、存提款歷史資料查詢明細表、業務規程－存款業務第二章支票存款節錄影
　　　本、第三章活期存款節錄影本各一件為證。
乙、被告乙○○方面：
　一、聲明：
　　(一)原告之訴及其假執行之聲請均駁回。
　　(二)訴訟費用由原告負擔。
　　(三)如受不利判決，願供擔保請准宣告免為假執行。
　二、陳述：
　　(一)原告本件請求系爭借款以被告乙○○（即借款人）於八十七年九月二十三日邀
　　　同另一被告丙○○為連帶保證人，向原告申請借款一千二百六十萬元，約定自
　　　八十七年九月二十九日起於十二個月內循環支用本借款，為其主張之依據。惟
　　　查系爭借款人原告並未交付金錢予被告，而是原告之法定代理人甲○○，勾結
　　　被告丙○○盜領，被告已對甲○○、丙○○提出告訴，現由鈞院刑事庭以九十
　　　年度自字第二七二號丙○○等侵占等一案審理中。按訴訟中有犯罪嫌疑牽涉其
　　　裁判者，法院得在刑事訴訟終結前，以裁定停止訴訟程序，為民事訴訟法第一
　　　百八十三條所明定。本件係因原告涉有犯罪嫌疑，而有影響於本件民事訴訟之
　　　裁判，則非俟該刑事訴訟終結，本件民事訴訟即無由判斷，為此請求於該刑事
　　　訴訟終結前，先停止本件訴訟程序。
　　(二)按非律師而為訴訟代理人者，法院得以裁定禁止之。又當事人欠缺陳述能力者
　　　，法院得禁止其陳述，民事訴訟法第六十八條第一項、第二百零八條第一項分
　　　別定有明文。本件原告訴訟代理人丁○○明知系爭貸款並非被告乙○○到原告
　　　分行所領取，竟於九十年十一月二十日鈞院審理九十年度自字第二七二號侵占
　　　案件時，到庭具結證稱：「：：乙○○是在台南分行領取貸款」等語，有當日
　　　訊問筆錄可證。準此，原告訴訟代理人丁○○顯涉有偽證罪責，被告已對其提
　　　出偽證之告訴。而丁○○於上揭偽證案件偵查中，辯稱其所為上揭證言並非如
　　　其所為證詞之意思：：云云，可見其顯屬欠缺陳述能力，且未具有律師資格，
　　　依據前開法文所示，請求鈞院裁定禁止丁○○為原告訴訟代理人。
　　(三)原告所提出之借款契約書及印鑑卡上有關「乙○○」的簽章不是被告本人所為
　　　，否認其真正。印鑑卡上記載的日期是在八十七年九月二十九日，但該日被告
　　　人在泰國，不可能去簽印鑑卡。至於八十七年九月二十三日借據末端所附的對
　　　保書上有關「乙○○」的簽章係為真正，係被告在八十七年九月二十三日在原
　　　告曼谷分行所為，但除該處外，被告未在他處另外簽名蓋章。簽完對保書後，
　　　原告即將該份資料交由丙○○攜帶返台，而非郵寄。否認有開立000000
　　　00000號之帳戶，該帳戶是丙○○偷開的。被告已遷移泰國二十餘年，從
　　　未在國內開立有帳戶。印鑑卡上的印章，不知是否為被告所有，在泰國只用簽
　　　名，不用蓋章。
　　(四)原告所提出九十年一月十五日的傳真文，是被告本人所寫無誤。但該傳真文並
　　　不表示被告承認有拿了這筆錢，原告並未將這筆錢交到被告手上，而是交給了
　　　丙○○。本件被告原擬向銀行貸款，丙○○告訴被告說，台灣的銀行伊很熟，
      由他出面向銀行關說貸款的話，可以貸得又快又多，並且說要簽署備忘錄，銀
      行的貸款才會准。被告不疑有他，所以才簽署該份備忘錄。當初簽備忘錄的目
      的完全是因為丙○○說要幫忙被告向銀行貸款才簽的未料到丙○○事後會以該
      份備忘錄來欺騙，主張該備忘錄是通謀虛偽的意思表示，目的是要向銀行貸款
　　　，而非真有要合作從事該生意之意思。本件借款雖是用被告的土地作擔保，但
　　　錢是丙○○領走的，丙○○在八十七年十月二十一日亦在被告的要求下簽立切
　　　結書，承認這筆一千二百六十萬元是伊從被告在原告的帳戶中領走的，丙○○
　　　也在切結書中表示伊願意去繳息，不知道丙○○後來沒有去繳。雖然切結書上
　　　寫說丙○○是從被告在原告的銀行戶頭將錢領走，但被告否認有開立此一戶頭
　　　。
　　(五)八十七年九月二十三日，當時被告人在泰國，原告即囑由被告丙○○前來泰國
　　　，邀被告前往中國商業銀行曼谷分行辦理相關貸款手續。被告丙○○隨即趕返
　　　台灣，竟與原告經理甲○○互相勾結，於翌日即八十九年九月二十九日，乘被
　　　告在泰國之際，竟假冒被告之名義，向原告辦理活期儲蓄存款帳號號碼為00
　　　0－0000000－0號，第二天即同年九月三十日，丙○○以被告貸款之
　　　名義，將所貸之借款一千二百六十萬元，轉帳存入該新開戶之活儲存戶帳內，
　　　並於當日由丙○○將該借款，悉數轉帳入丙○○帳戶，隨即將全部該款項領取
　　　朋分花用，有該存摺影本可佐。
　　(六)本件系爭借款，原告既未交付被告，而是原告法定代理人甲○○與被告丙○○
　　　相互勾結而乘被告在泰國之際，盜領該借款。顯涉有共同業務侵占罪嫌，被告
　　　已對其二人提出自訴，現由鈞院審理中，尚未結案。又本件原告訴訟代理人丁○○明知該貸款並非被告到原告分行所領取，竟於九十年十一月二十日，鈞院
　　　於上開丙○○等侵占案件審理時，到庭具結證稱：「：：乙○○是在台南分行
　　　領取貸款」等語，有當日訊問筆錄可證。準此，原告訴訟代理人丁○○顯涉有
　　　偽證罪責，被告已對其提出偽證之告訴，現由鈞院檢察署以九十一年度偵字第
　　　五四五八號偵查中，足證本件系爭借款原告確無交付被告，從而原告向被告請
　　　求給付借款，自無理由。
　　(七)對鈞院九十年度自字第二七二號刑事卷內所附內政部警政署刑事警察局之鑑定
　　　報告拒絕表示意見。原告經理勾串被告丙○○，將該筆款項領走，被告等人發
　　　現後，曾要求丙○○簽立切結書保證還款，但丙○○並未依約履行，備忘錄是
　　　在此之後才另外補簽的。
　　(八)對原告提出所謂被告自泰國傳真之協議清償書二紙，待閱卷後再表示意見。原
　　　告訴訟代理人事後改稱其意思是要表明使用乙○○這個名稱的帳戶，錢是在台
　　　南分行核撥的云云，顯然是事後推卸責任。被告確實未在原告分行開戶，原告
　　　所提出的開戶文件是假的，刑事案件現擬由被告出具機票費用，讓原告曼谷分
　　　行之對保人員回國訊問，請求待該名人員回國後，再行審理。
　三、證據：提出八十七年十月二十一日被告丙○○所寫之切結書一紙、刑事筆錄節
　　　本一件為證，並請求向原告調閱丙○○以被告名義辦理帳號為0000000
　　　0000號帳戶之開戶及領款等相關資料。
丙、被告丙○○方面：
　　被告丙○○未於言詞辯論期日到場，亦未提出書狀作何聲明及陳述。
丁、本院依職權調閱本院九十年度自字第二七二號侵占等刑事卷宗全卷。
　　理　　　由
甲、程序方面：
　一、被告丙○○無正當理由，未於言詞辯論期日到場，核無民事訴訟法第三百八十
　　　六條各款所列情形，爰依原告之聲請，由其一造辯論而為判決。
　二、按債務人對於支付命令於法定期間提出異議者，支付命令失其效力，以債權人
　　　支付命令之聲請，視為起訴或聲請調解，民事訴訟法第五百十九條第一項定有
　　　明文。查原告曾因本件請求返還借款事件，聲請對被告二人發支付命令，並經
　　　本院以九十年度促字第四四七五三號核發在案，嗣被告乙○○於九十年十月二
　　　十五日具狀聲明異議，並否認有本項借款，核其異議事由顯係非為其個人之利
　　　益而異議，其異議之效力及於連帶保證人即丙○○，蓋因倘其借款債務果不存
　　　在，則連帶保證人丙○○之連帶保證債務亦不存在，故丙○○雖未對該支付命
　　　令為異議，但仍應視同伊亦已異議，應認原告對被告二人所為支付命令之聲請
　　　，均依法視為起訴，合先敘明。
　三、按訴訟中有犯罪嫌疑牽涉其裁判者，法院得在刑事訴訟終結前，以裁定停止訴
　　　訟程序，為民事訴訟法第一百八十三條所明定。被告乙○○雖辯稱本件原告並
　　　未交付金錢予被告，而是原告之法定代理人甲○○，勾結被告丙○○盜領，伊
　　　已對甲○○、丙○○二人提出告訴，現由本院刑事庭以九十年度自字第二七二
　　　號丙○○等侵占等一案審理中，因甲○○、丙○○二人涉有重嫌，而有影響於
　　　本件民事訴訟之裁判，則非俟該刑事訴訟終結，本件民事訴訟即無由判斷，為
　　　此請求於該刑事訴訟終結前，先停止本件訴訟程序云云，惟按：民事訴訟法第
　　　一百八十三條固規定訴訟中有犯罪嫌疑牽涉其裁判者，法院得在刑事訴訟終結
　　　以前，中止訴訟程序，但應否中止訴訟程序，仍依法院之自由意見決之，最高
　　　法院三十八年台上字第一九三號判例可資參照。本院審酌兩造所提出之事證，
　　　已堪認定系爭借貸契約成立（理由如後所述），是被告乙○○請求裁定停止本
　　　件訴訟程序，本院認無此必要，不予准許。
　四、又被告請求裁定禁止丁○○為原告訴訟代理人，其所持理由無非為：本件原告
　　　訴訟代理人丁○○明知系爭貸款並非被告乙○○到原告分行所領取，竟於九十
　　　年十一月二十日本院刑事庭審理九十年度自字第二七二號侵占案件時，到庭具
　　　結證稱：「：：乙○○是在台南分行領取貸款」等語，是丁○○顯涉有偽證罪
      責，被告已對其提出偽證之告訴。而丁○○於上揭偽證案件偵查中，辯稱其所
      為上揭證言並非如其所為證詞之意思：：等語，可見其顯屬欠缺陳述能力，且
      未具有律師資格，故不得為訴訟代理人云云；惟按：所謂「陳述能力」，係指
      能否將其法律上之意見或事實上之狀態供述其存否，以充實其聲明之能力。經
      核原告訴訟代理人丁○○於本件訴訟中所為之陳述，並無辭意不清、或反覆、
      矛盾之情形，就前開定義之陳述能力難認有何欠缺，自無以其欠缺陳述能力，
      禁止其為訴訟代理人之必要。又按，非律師而為訴訟代理人者，法院得以裁定
      禁止之，民事訴訟法第六十八條第一項固有規定。然該法並未採用律師強制代
      理制度，當事人自為訴訟，或委任律師，或委任非律師為訴訟代理人，原有自
      由選擇之權，並非非律師為訴訟代理人即應予以禁止代理，被告乙○○以原告
      訴訟代理人丁○○非律師，而請求本院禁止其為原告之訴訟代理人，自屬無據
      。
乙、實體方面：
　一、本件原告主張：被告乙○○於八十七年九月二十三日邀同另一被告丙○○為連
　　　帶保證人，向原告申請借貸一千二百六十萬元，約定借款期間自八十七年九月
　　　二十九日起於十二個月內循環支用本借款，又在所載期間屆滿起算七日前，雙
　　　方無不再續約之意思表示，則該期間自動延長一年，其後期間屆滿時亦同，該
　　　期間之延長，連帶保證人亦同意受其拘束（詳約定條款第二條第五款），利息
　　　則按原告公告之基本放款利率加碼年息百分之一計算（應付利息之起息日八十
　　　九年十二月二十一日原告公告之基本放款利率為週年利率百分之七點七七，加
　　　碼後為週年利率百分之八點七七），遲延履行時，除仍按上開利率計息外，逾
　　　期未超過六個月者，每月按本金金額照原貸款利率之一成加付違約金，超過六
　　　個月者，其超過六個月部分加倍計付違約金，又借款期間內有任何一宗債務不
　　　依約繳付本金、利息，經通知後仍不償付時，被告對原告之所有債務即視為全
　　　部到期，經共同簽發借款契約書乙紙可證。詎料被告於九十年一月二十一日起
　　　應繳付之利息竟未依約繳付，迭經催討依然無效，依契約書約定，本筆借款即
　　　時喪失期限利益，所有債務即視為全部到期。截至目前為止，尚欠有本金一千
　　　二百六十萬元，及自八十九年十二月二十一日起至清償日止，按週年利率百分
　　　之八點七七計算之利息，並自九十年一月二十二日起至清償日止，逾期在六個
　　　月以內者，按上開利率百分之十，超過六個月者，按上開利率百分之二十計算
　　　之違約金未為清償。為此依據消費借貸及連帶保證之法律關係，訴請判決如聲
　　　明所示。
　二、被告乙○○則以：借款契約書末頁對保人欄中關於「乙○○」之簽章固為被告
　　　八十七年九月二十三日在中國國際商業銀行曼谷分行親自所為，但除該處外，
　　　借款契約書中其他有關「乙○○」之簽章、印鑑卡、八十七年九月三十日取款
　　　憑條上有關「乙○○」之簽章則非被告所為，否認其真正。被告本欲向銀行貸
　　　款，是另一被告丙○○向被告表示：台灣的銀行伊很熟，由他出面向銀行來貸
　　　的話，可以貸得又快又多，並表示須簽署備忘錄，銀行的貸款才會准許。被告
　　　不疑有他，所以才簽了本院九十年度自字第二七二號刑事卷內所附之「投資泰
　　　國速食麵廠備忘錄」及「泰國曼谷製麵廠投資契約書」二份資料。被告對保完
　　　後，丙○○隨即趕返台灣，並利用被告不在台灣之機會，勾結原告經理甲○○
　　　，於八十九年九月二十九日，假冒被告名義，向原告辦理帳號為000－00
　　　00000－0號之活期儲蓄存款帳戶，並於翌日由丙○○以被告貸款之名義
　　　，將所貸之借款一千二百六十萬元，轉帳存入該新開戶之活儲存戶帳內，並於
　　　當日由丙○○將該借款，悉數轉帳入丙○○帳戶，隨即將全部該款項領取朋分
　　　花用。丙○○並於八十七年十月二十一日簽立切結書交予被告收執，表示該一
　　　千二百六十萬元之款項確係由丙○○所領取，並應允由丙○○每月將應繳利息
　　　付予被告，惟丙○○並未依約履行。被告既未在借據上簽章，亦未在原告分行
　　　開戶，更未收到該一千二百六十萬元之款項，則兩造間並無借貸關係存在，原
　　　告請求被告返還借款，並無理由等語，以為置辯。
　三、被告丙○○未於言詞辯論期日到場，亦未提出書狀作何聲明及陳述。
　四、兩造不爭執之事實：
　　　原告主張其所提出之八十七年九月十七日借款契約書末頁對保欄中有關「乙○○」的簽章，係被告乙○○本人於八十七年九月二十三日在中國國際商業銀行
　　　曼谷分行親自所為，又被告乙○○亦曾在九十年一月十五日自曼谷傳真一份清
　　　償協議書予原告等情，業據其提出借款契約書及傳真文各一件為證，且為被告
　　　乙○○本人所自認，是原告此部份主張即堪信實。
　五、得心證之理由：
　　　按當事人主張有金錢借貸關係存在，須就其發生所須具備之特別要件即金錢之
　　　交付及借貸意思表示一致負舉證之責（此為八十九年五月五日民法債編修正前
　　　之規定，本件系爭借貸關係係發生於八十七年九月，自應適用修正前之規定）
　　　，最高法院八十一年台上字第二三七二號判決要旨可資參照。本件被告乙○○
　　　既否認有向原告借款，並否認系爭借款契約書及開戶印鑑卡上之簽名為真正，
　　　亦否認原告有交付該一千二百六十萬元之事實，是本件所應審究者為：系爭借
　　　款契約書上有關「乙○○」之簽章是否真正？原告是否已將金錢交付被告乙○○或其指定之帳戶？本院查：
　　(一)被告乙○○雖否認其曾在原告所提出之借款契約書上簽名，並否認契約書上有
　　　關「乙○○」之簽名為真正，辯稱其未向原告借款，然查：
　　　1.被告乙○○於本院言詞辯論時不否認其與丙○○簽署之「投資泰國速食麵廠
　　　　備忘錄」上之簽名以及系爭借款契約書末頁對保人處之簽章為真正（見本院
　　　　九十一年一月十七日言詞辯論筆錄）；又被告乙○○於本院九十年度自字第
　　　　二七二號刑事案件調查中，亦自承該份「投資泰國速食麵廠備忘錄」，及另
　　　　份「泰國曼谷製麵廠投資契約書」確為其所親簽無誤（見該案九十一年一月
　　　　十五日調查筆錄）。
　　　2.又前開借款契約書上有關「乙○○」之簽名，經本院刑事庭送請內政部警政
　　　　署刑事警察局鑑定之結果，核與原告所自承之投資泰國速食麵廠備忘錄、泰
　　　　國曼谷製麵廠投資契約書、及借款契約書末頁對保欄（即甲方對保簽名及蓋
　　　　章欄）上有關「乙○○」之簽名筆跡相符，此有鑑驗通知書一紙附於本院九
　　　　十年度自字第二七二號刑事卷內可稽。堪認被告乙○○所辯其未在借款契約
　　　　書上簽名云云，自難憑採。
　　　3.按私文書經本人或其代理人簽名、蓋章或按指印或有法院或公證人之認證者
　　　　，推定為真正。民事訴訟法第三百五十八條第一項定有明文。被告既於系爭
　　　　借款契約書上簽名，自應推定該系爭借款契約書為真正，經審酌該系爭借款
　　　　契約書堪認被告乙○○有向原告借款之意，並親向原告所委託代為辦理對保
　　　　手續之中國國際商業銀行曼谷分行完成對保程序，且在借款契約書及對保欄
　　　　處簽名，因認原告主張被告乙○○於八十七年九月二十三日邀同另一被告丙○○為連帶保證人，向原告申請借貸一千二百六十萬元等情，堪信為真實，
　　　　被告否認契約書上有關「乙○○」之簽名為真正，辯稱其未向原告借款云云
　　　　，即非可採。
　　(二)次查，系爭一千二百六十萬元之借款，業經原告於八十七年九月三十日核撥轉
　　　入被告乙○○在原告分行所開立帳號為000－0000000－0號之活期
　　　儲蓄存款帳戶內，並於同日由被告乙○○簽發取款憑條領出等情，業據原告提
　　　出開戶印鑑卡、轉帳收入傳票及取款憑條各一紙為證。被告乙○○雖否認有開
　　　立該帳號為000－0000000－0號之活期儲蓄存款帳戶，並否認有領
　　　取該一千二百六十萬元，惟查：
　　　1.該開戶印鑑卡及八十七年九月三十日取款憑條上有關「乙○○」之簽名，經
　　　　本院刑事庭與前開借款契約書送請內政部警政署刑事警察局鑑定之結果，亦
　　　　認與原告所自承之投資泰國速食麵廠備忘錄、泰國曼谷製麵廠投資契約書、
　　　　及借款契約書末頁對保欄（即甲方對保簽名及蓋章欄）上有關「乙○○」之
　　　　簽名筆跡相符，此有鑑驗通知書一紙附於本院九十年度自字第二七二號刑事
　　　　卷內可稽。是被告乙○○辯稱其未在原告分行開立帳戶，亦未簽發取款憑條
　　　　云云，亦不可採。
　　　2.至於被告乙○○雖提出被告丙○○於八十七年十月二十一日所簽立之切結書
　　　　，辯稱該一千二百六十萬元係為丙○○自其在原告之帳戶內領走，其分文未
　　　　取云云，然縱使為真，此亦屬被告乙○○與丙○○間之內部關係（即被告乙○○為何會簽立該取款憑條予被告丙○○，同意丙○○由該帳戶內將款項領
　　　　走），被告乙○○並不得以此對抗原告，是被告乙○○此一抗辯，亦無理由
　　　　。
　　　3.第查，依據被告乙○○自認為真正之九十年一月十五日債務清償請求協議書
　　　　傳真文之記載，內容為：「：：敝人乙○○在貴分行所貸『整廠機械』外銷
　　　　中，以我私人土地擔保放款一千二百六十萬元新台幣件：今早與吳經辦討論
　　　　情形如下：(一)六月底還本金百分之五十及元月至六月之利息。今年十二月底
　　　　，再還清尾款百分之五十，及七月至十二月之利息。還清後，約定時間回台
　　　　，把抵押的土地還給我。(二)今年分三次還，即四月底還三分之一本金加元月
　　　　至四月之利息。八月底再還三分之一之本金加上五月至八月之利息。十二月
　　　　底還清尾款本金三分之一及九月至十二月之利息。還清後，約定時間回台，
　　　　把抵押的土地還給我。以上請貴行確認後，盡快回音，以便我提早準備。」
　　　　等語。至於原告另於九十一年三月十五日呈報狀提出之八十九年十一月七日
　　　　債務清償請求協議書傳真文，雖迄至本院辯論終結時為止，被告訴訟代理人
　　　　均不具狀表示承認與否，然觀之其上有關「乙○○」之簽名，以肉眼判斷之
　　　　結果，核與前開債務清償請求協議書、取款憑條、開戶印鑑卡及借款契約書
　　　　上之簽名筆跡，均係出於同一人所為，是該份債務清償請求協議書傳真文，
　　　　亦堪認係被告乙○○所為無訛。而該份傳真文之意旨，亦為請求將被告乙○○在原告分行之帳戶報請總行移轉至曼谷分行，分十八期攤還後，再將其設
　　　　定抵押之土地歸還與被告乙○○等語。觀諸上開二份傳真文件之文字用語，
　　　　其意均在與原告協商如何返還本筆借款，應無疑義。是被告乙○○倘確如其
　　　　所辯，未向原告借用系爭款項，則理無不否認借款，還另行自泰國傳真債務
　　　　清償請求協議書與原告商量清償本筆借款之方法之必要。是被告訴訟代理人
　　　　辯稱該債務清償請求協議書不是表示有承認已領取該一千二百六十萬元云云
　　　　，自非可採。
　　(三)綜上所述，被告乙○○既親自到中國國際商業銀行曼谷分行對保，簽立借款契
　　　約書及開戶印鑑卡，並簽立取款憑條領取該一千二百六十萬元，事後並自泰國
　　　傳真債務清償請求協議書予原告，顯見其確有向原告借貸之意思，而原告亦已
　　　將金錢交付被告曾必豪收訖，則兩造間之借貸契約已然成立，被告乙○○更於
　　　事後自泰國傳真債務清償請求協議書予原告，要求分期攤還，從而，被告乙○○辯稱伊未向原告借貸，亦未收到一千二百六十萬元之款項云云，無足採信。
　六、末查，原告主張本筆借款尚積欠本金一千二百六十萬元，及自八十九年十二月
　　　二十一日起至清償日止，按週年利率百分之八點七七計算之利息，並自九十年
　　　一月二十二日起至清償日止，逾期在六個月以內者，按上開利率百分之十，超
　　　過六個月者，按上開利率百分之二十計算之違約金乙節，亦據其另提出放款帳
　　　卡、繳息明細表、利率查詢表等件為證，核屬相符。是原告此部份主張自堪信
　　　實。從而，原告依據消費借貸及連帶保證契約，請求被告連帶給付一千二百六
　　　十萬元，並自八十九年十二月二十一日起至清償日止，按週年利率百分之八點
　　　七七計算之利息，並自九十年一月二十二日起至清償日止，逾期在六個月以內
　　　者，按上開利率百分之十，超過六個月者，按上開利率百分之二十計算之違約
　　　金，為有理由，應予准許。
　七、本件為判決之基礎已臻明確，兩造其餘主張、陳述，核與判決結果無影響，爰
　　　不予一一論述，附此敘明。
　八、原告及被告乙○○分別陳明願供擔保，請求宣告假執行及免為假執行，均核無
　　　不合，茲分別酌定如主文第四項所示之擔保金額，予以准許。
據上論結，本件原告之訴為有理由，依民事訴訟法第三百八十五條第一項前段、第八
十五條第二項、第三百九十條第二項、第三百九十二條，判決如主文。
中　　　華　　　民　　　國　　九十一　　年　　　八　　　月　　 十二　　 日
　　　　　　　　　　　　　　　　　臺灣臺南地方法院民事第三庭
　　　　　　　　　　　　　　　　　　　　　　　法　　　官　張家瑛
右為正本係照原本作成。
如對本判決上訴，須於判決送達後廿日內向本院提出上訴狀。
中　　　華　　　民　　　國　　九十一　　年　　　八　　　月　　　十三　　日
　　　　　　　　　　　　　　　　　　　　　　　法院書記官　葉東平
